臺灣臺北地方法院刑事裁定　
111年度聲字第293號
聲  請  人  臺灣臺北地方檢察署檢察官
受  刑  人  王智俊



上列聲請人因受刑人數罪併罰有二裁判以上，聲請定其應執行之
刑並諭知易科罰金折算標準（111年度執聲字第249號），本院裁
定如下：
    主  文
王智俊所犯如附表所示各罪所處之刑，應有期徒刑壹年柒月，如
易科罰金，以新臺幣壹仟元折算壹日。
    理  由
一、聲請意旨略以：受刑人王智俊因詐欺案件，先後經法院判處
    如附表所示之刑確定，應依刑法第53條、第51條第5款，定
    其應執行之刑，爰依刑事訴訟法第477條第1項聲請裁定等語
    。
二、按裁判確定前犯數罪者，併合處罰之；數罪併罰，有二裁判
    以上者，依刑法第51條之規定，定其應執行之刑；數罪併罰
    ，分別宣告其罪之刑，宣告多數有期徒刑者，於各刑中之最
    長期以上，各刑合併之刑期以下，定其刑期，但不得逾30年
    ；又依刑法第53條應依同法第51條第5款至第7款之規定，定
    其應執行之刑者，由該案犯罪事實最後判決之法院之檢察官
    ，聲請該法院裁定之，刑法第50條第1項前段、第53條、第5
    1條第5款及刑事訴訟法第477條第1項分別定有明文。次按有
    二裁判以上，經定其執行刑後，又與其他裁判併合而更定其
    執行刑者，前定之執行刑當然失效，仍應以原來宣告之數個
    刑罰計算，而不以當時該數罪所定應執行刑為計算之基準（
    最高法院57年度台抗字第198號裁定參照）；而上開更定之
    應執行刑，不應比前定之應執行刑加計其他裁判所處刑期後
    為重，否則即與法律秩序理念及法律目的之內部界限有違，
    難認適法（最高法院93年度台非字第192號裁定意旨可供參
    考）。
三、經查：
（一）受刑人所犯如附表所示之罪，經判處如附表所載之刑，均
      經確定在案，有各該判決及臺灣高等法院被告前案紀錄表
      在卷可稽。又受刑人所犯如附表編號1至4所示之罪，其判
      決確定日期為民國109年7月15日，而如附表編號5所示之
      罪，確係於該判決確定日前為之，且以本院為如附表所示
      各罪犯罪事實最後判決之法院，核與上開規定相符，是聲
      請人向本院聲請定其應執行之刑，應予准許。
（二）至受刑人所犯如附表編號1至4所示之罪，固曾經臺灣桃園
      地方法院以109年度訴字第9號判決定應執行有期徒刑1年6
      月確定，然依上開說明，前定之執行刑當然失效，本院自
      應以其各罪宣告刑為基礎，定其執行刑。是本院定應執行
      刑，不得踰越刑法第51條第5款所定法律之外部界限，即
      不得重於如附表編號1至5所示罪刑之總和，亦應受內部界
      限之拘束，即不得較上開已定應執行刑與其餘各罪之總和
      為重之內部限制，並斟酌受刑人所犯如附表之罪，分別為
      詐欺得利未遂罪、詐欺得利罪、詐欺取財罪，其犯罪之態
      樣類似、犯罪時間相近，且所侵害者均為財產法益，並非
      具有不可替代性、不可回復性的個人法益，責任非難重複
      程度較高，暨衡以受刑人所犯各罪情節，復就其所犯各罪
      整體評價其應受非難及矯治之程度，兼衡刑罰經濟與公平
      、比例等原則，定其應執行之刑如主文所示，並諭知易科
      罰金折算標準。
四、依刑事訴訟法第477條第1項，刑法第53條、第51條第5款、
    第41條第1項前段、第8項，裁定如主文。
中　　華　　民　　國　　111 　年　　2 　　月　　25　　日
　　　　　　　　　刑事第七庭  法　官　王星富
上正本證明與原本無異。
如不服本裁定，應於裁定送達後5日內向本院提出抗告狀。因疫
情而遲誤不變期間，得向法院聲請回復原狀。
                              書記官   林素霜
中　　華　　民　　國　　111 　年　　3 　　月　　2 　　日
附表：
編         號  1 2 3 罪         名  詐欺得利未遂罪 詐欺得利罪 詐欺取財罪 宣    告    刑  有期徒刑2月，如易科罰金，以新臺幣1,000元折算1日（共2罪） 有期徒刑3月，如易科罰金，以新臺幣1,000元折算1日（共17罪） 有期徒刑3月，如易科罰金，以新臺幣1,000元折算1日 犯  罪  日  期  107年10月29日、107年11月2日 107年11月2日、107年11月16日、107年11月27日、107年12月16日、107年12月22日、107年12月23日、108年1月2日、108年1月4日、108年1月3日、108年1月5日、108年1月9日、108年1月13日、108年1月19日、108年1月21日、108年1月23日、108年1月28日、108年2月2日 107年12月22日 偵               查 機    關 臺灣桃園地方檢察署 臺灣桃園地方檢察署 臺灣桃園地方檢察署  案    號 108年度偵字第6152號 108年度偵字第9838號 108年度偵字第10502號 108年度偵字第10503號 108年度偵字第10585號 108年度偵字第14330號 108年度偵字第17480號 108年度偵字第17673號 108年度偵字第17674號 108年度偵字第17768號 108年度偵字第19083號 108年度偵字第22191號 108年度偵字第22192號 108年度偵字第28629號 109年度偵字第107號 108年度偵字第6152號 108年度偵字第9838號 108年度偵字第10502號 108年度偵字第10503號 108年度偵字第10585號 108年度偵字第14330號 108年度偵字第17480號 108年度偵字第17673號 108年度偵字第17674號 108年度偵字第17768號 108年度偵字第19083號 108年度偵字第22191號 108年度偵字第22192號 108年度偵字第28629號 109年度偵字第107號 108年度偵字第6152號 108年度偵字第9838號 108年度偵字第10502號 108年度偵字第10503號 108年度偵字第10585號 108年度偵字第14330號 108年度偵字第17480號 108年度偵字第17673號 108年度偵字第17674號 108年度偵字第17768號 108年度偵字第19083號 108年度偵字第22191號 108年度偵字第22192號 108年度偵字第28629號 109年度偵字第107號 最後  事實審 法    院 臺灣桃園地方法院 臺灣桃園地方法院 臺灣桃園地方法院  案    號 109年度訴字第9號 109年度訴字第9號 109年度訴字第9號  判決日期 109年6月8日 109年6月8日 109年6月8日 確定  判決 法    院 同上 同上 同上  案    號 同上 同上 同上  確定日期 109年7月15日 109年7月15日 109年7月15日 備           註  編號1至4所示之罪，前經臺灣桃園地方法院以109年度訴字第9號判決定應執行有期徒刑1年6月確定。   

編         號  4 （原聲請書附表編號3） 5 （原聲請書附表編號4） （以下空白） 罪         名  詐欺得利罪 詐欺取財罪  宣    告    刑  有期徒刑4月，如易科罰金，以新臺幣1,000元折算1日（共2罪） 有期徒刑3月，如易科罰金，以新臺幣1,000元折算1日  犯  罪  日  期  107年12月30日、108年2月17日 108年2月18日  偵               查 機    關 臺灣桃園地方檢察署 臺灣臺北地方檢察署   案    號 108年度偵字第6152號 108年度偵字第9838號 108年度偵字第10502號 108年度偵字第10503號 108年度偵字第10585號 108年度偵字第14330號 108年度偵字第17480號 108年度偵字第17673號 108年度偵字第17674號 108年度偵字第17768號 108年度偵字第19083號 108年度偵字第22191號 108年度偵字第22192號 108年度偵字第28629號 109年度偵字第107號 109年度偵字第12371號   最後  事實審 法    院 臺灣桃園地方法院 臺灣臺北地方法院   案    號 109年度訴字第9號 109年度審訴字第794號   判決日期 109年6月8日 109年8月27日  確定  判決 法    院 同上 同上   案    號 同上 同上   確定日期 109年7月15日 109年9月29日  備           註  編號1至4所示之罪，前經臺灣桃園地方法院以109年度訴字第9號判決定應執行有期徒刑1年6月確定。